【裁判字號】    95,上易,2098
【裁判日期】    951222
【裁判案由】    竊盜
【裁判全文】
臺灣高等法院刑事判決                95年度上易字第2098號
  上  訴  人
  即  被  告  丙○○
上列上訴人因竊盜案件，不服臺灣基隆地方法院95年度易字第31
3號，中華民國95年8月31日第一審判決（起訴案號：臺灣基隆地
方法院檢察署95年度偵字第1628號），提起上訴，本院判決如下
：
    主  文
上訴駁回。
    事  實
一、丙○○前於民國（下同）92年間因公共危險案件，經臺灣臺
    北地方法院以92年度店交簡字第45號判處有期徒刑 3月，如
    易科罰金，以（銀元）三百元折算一日確定，於92年11月18
    日執行完畢。詎丙○○猶不知悔改，緣94年 8月上旬某日，
    宋逸鑫與許舜書（所涉竊盜部分另案審理）二人駕車行經基
    隆市○○區○○路接八堵聯絡道南下入口處現由乙○○、甲○○共同監督管領之德寶營造股份有限公司（下稱德寶公司
    ）之工寮時，發現該處停放有車牌號碼2H-506號自用大貨車
    （下稱吊桿車）及鏟土機，嗣於94年8月6日凌晨 3時許，宋
    逸鑫在許舜書位於臺北縣新店市後街43號 2樓住處聊天時，
    談及缺錢花用一事，許舜書乃提議可至上開工寮竊取吊桿車
    及鏟土機變賣，二人遂決意至該處行竊，惟因該處停放之吊
    桿車重達15噸，許舜書對此噸數之車輛駕駛技術不純熟，宋
    逸鑫乃將欲行竊一事告知宋仁鍾，宋仁鍾旋邀同具有駕駛大
    型吊桿車技術之丙○○一同至現場行竊。宋逸鑫、許舜書、
    宋仁鍾及丙○○遂基於共同意圖為自己不法所有之竊盜犯意
    聯絡，由宋仁鍾先駕車至丙○○住處搭載丙○○至許舜書上
    開住處附近後，再由宋逸鑫駕駛所承租之車牌號碼 3173-KF
    號自用小客車，搭載宋仁鍾、丙○○及其不知情之女友葉凱
    怡，另由許舜書駕駛所承租之車牌號碼 8300-DM號自用小客
    車搭載斯時尚不知情之林家麒一同出發至上開工寮。約同日
    凌晨 5時許，一行人到達基隆市○○區○○路接八堵聯絡道
    南下入口處之德寶公司工寮處，將車停妥後，許舜書、丙○○即下車走往車牌號碼2H-506號吊桿車停放之方向，由許舜
    書以其自備之湯匙（未扣案）發動該吊桿車，並操作吊桿車
    將鏟土機吊至吊桿車上，適時丙○○未敢駕駛而與宋逸鑫負
    責在旁把風，林家麒、葉凱怡則在車內等候，宋仁鍾則下車
    有走向貨櫃屋處察看是否有人在內，迨至當日凌晨 5時40分
    許，許舜書、丙○○行竊該吊桿車及鏟土機得手後，許舜書
    見工寮之貨櫃屋內尚有工具可變賣，旋與丙○○二人接續上
    開竊盜犯意，一同至該貨櫃屋內竊取白鐵製把手鐵鎚 1枝、
    角燈 1個及電鑽、砂輪機各1台後，放置於車牌號碼8300-DM
    號自用小客車後車廂內（期間宋仁鍾發現另一貨櫃屋有人在
    內，乃返回邀同車上等候之宋逸鑫及甫知悉許舜書等人欲行
    竊之林家麒前往，渠等見乙○○及甲○○在內，宋逸鑫與宋
    仁鍾遂易原竊盜之犯意聯絡為強盜之犯意聯絡，林家麒則起
    意而基於強盜之犯意聯絡，以強暴、脅迫之方式，致使該二
    人無法抗拒，而強取該二人所管領此貨櫃屋內之財物，並遂
    行強盜吊桿車、鏟土機之目的，宋逸鑫、宋仁鍾及林家麒所
    涉強盜犯行，另案審理中）。嗣由丙○○先將上載鏟土機之
    吊桿車倒車至路口，再由許舜書駕駛該吊桿車，宋逸鑫則駕
    駛車牌號碼 3173-KF號自用小客車搭載仍不知情之女友葉凱
    怡，宋仁鍾則駕駛車牌號碼 8300-DM號自用小客車，搭載林
    家麒及丙○○一同離開現場，而許舜書、丙○○係在竊得吊
    桿車欲離開之際，經由林家麒之告知，始知另一貨櫃屋內有
    人及上開乙○○、甲○○遭控制並強盜財物之事。嗣因逃逸
    途中該車牌號碼2H-506號吊桿車損壞無法行駛而棄置路旁，
    為警於其上採獲許舜書之指紋，並調閱沿線錄影帶後發現車
    牌號碼 8300-DM號出現在被竊之車牌號碼2H-506號吊桿車之
    後，乃循線先於94年8月9日下午 4時30分許，在臺北縣新店
    市後街43號前查獲駕駛車牌號碼 8300-DM號自用小客車之宋
    仁鍾，並於該車後車廂內起獲上開置放貨櫃屋內遭竊之鐵鎚
    1支及角燈1個（其餘機械已變賣）並依宋仁鍾之供述，分別
    於同年8月17日晚間6時許、9月5日清晨 6時許，在臺北縣烏
    來鄉忠治村卡娃斯卡拉OK店、臺北縣新店市○○路○段47巷
     1號前拘捕宋逸鑫、許舜書及林家麒到案，且依渠等供述，
    始悉丙○○亦有參與上情。
二、案經臺灣基隆地方法院檢察署檢察官自動檢舉簽分偵查起訴
    。
    理  由
一、訊據上訴人即被告丙○○供承有於上揭時地搭乘同案被告宋
    逸鑫所駕駛之上開車輛至德寶公司之工寮後，同案被告許舜
    書並操作工寮內之吊桿車將鏟土機吊至吊桿車上後駛離工地
    ，嗣其乘坐同案被告宋仁鍾所駕駛之上開車輛離開現場之事
    實，惟否認有參與本件竊盜之犯行，辯稱：伊當天只有在工
    地外圍，不知道他們在偷東西云云，惟查被告丙○○如何於
    上揭時地與同案被告宋逸鑫、許舜書及宋仁鍾等人共同基於
    意圖為自己不法所有之竊盜犯意聯絡，由被告丙○○在旁把
    風，並由同案被告許舜書操作工寮內之吊桿車先將鏟土機吊
    至吊桿車上後駛離工地，適時同案被告許舜書復見工寮之貨
    櫃屋內尚有工具可變賣，旋與被告丙○○接續前開竊盜之犯
    意，共同至該貨櫃屋內竊得白鐵製把手鐵鎚1枝、角燈1個及
    電鑽、砂輪機各 1台後，放置於同案被告宋仁鍾所承租之車
    牌號碼 8300-DM號自用小客車後車廂內，嗣被告並乘坐同案
    被告宋仁鍾所駕駛之上開車輛離開現場等情，業據被告丙○○於原審法院審理時供承不諱在卷，而被害人乙○○、甲○○如何於上揭時地失竊渠等所共同監督管領之工寮內之上開
    財物等情，並據被害人乙○○及甲○○分別於警詢及原審法
    院94年度訴字第 826號審理時供述明確在卷，且有被害人乙○○及甲○○出具之贓物認領保管單乙紙及監視錄影帶所翻
    拍之現場照片10幀、內政部警政署刑事警察局鑑驗書（鑑驗
    結果上開吊桿車上有同案被告許舜書之指紋）附卷可參，而
    同案被告宋逸鑫、宋仁鍾、許舜書及林家麒於警詢及原審法
    院94年度訴字第 826號審理時亦分別以證人身分結證證述被
    告丙○○有共同參與本件竊盜犯行（見94年度偵字第3571號
    卷第119、122、184頁；94年度訴字第826號影卷 (一)第127
    、191、192頁；卷 (二)第146頁）﹔茲查被告丙○○於深夜
    之際搭乘同案被告宋逸鑫所駕駛之上開自用小客車至上揭德
    寶公司工寮處，嗣並下車與同案被告宋逸鑫、許舜書及宋仁
    鍾等人至上開吊桿車及鏟土機停放處，而同案被告宋逸鑫、
    許舜書、宋仁鍾等人於竊得該吊桿車及鏟土機，並由同案被
    告許舜書駕駛該吊桿車離開現場時，被告丙○○亦搭乘同案
    被告宋仁鍾駕駛之自用小客車離開現場，以被告丙○○前往
    現場及離開現場均係搭乘涉犯本件竊盜犯行之同案被告宋逸
    鑫及宋仁鍾所駕駛之自用小客車，是被告丙○○上開於原審
    法院審理時自白參與本件竊盜犯行，堪認與事實相符，其事
    後翻異前供否認有參與本件竊盜犯行，要屬卸責之詞，殊無
    足採，事證明確，被告丙○○犯行，洵堪認定。
二、核被告丙○○所為，係犯刑法第 321條第1項第4款之結夥三
    人以上加重竊盜罪。又被告雖先後二次竊取被害人乙○○、
    甲○○共同監督管領之上開財物，惟其係於竊得該吊桿車及
    鏟土機後，旋在密接時間內，在同一場所，以相同之基本構
    成要件行為，破壞同一被害人對同一財產監督支配關係，各
    該舉動間之獨立性甚為薄弱，依一般社會健全觀念難以強行
    分離，且係侵害同一法益，應認係基於單一犯意接續為之，
    為接續犯，僅論以一結夥三人以上加重竊盜罪。被告就本件
    竊取吊桿車及鏟土機部分與同案被告宋逸鑫、許舜書及宋仁
    鍾間，暨就竊取白鐵製把手鐵鎚1枝、角燈1個等工具部分與
    同案被告許舜書間分別有犯意聯絡及行為分擔，均為共同正
    犯。又被告前於92年間因公共危險案件，經臺灣臺北地方法
    院判處有期徒刑 3月，如易科罰金，以三百元折算一日確定
    ，於92年11月18日執行完畢，有本院被告前案紀錄表乙紙在
    卷可稽，被告於五年內再故意犯本件有期徒刑以上之罪，不
    論依修正前之刑法第47條，或修正後之刑法第 47條第1項之
    規定，均構成累犯，對被告而言並無有利或不利之情形，自
    不生新舊法比較之問題，應依行為時即舊刑法第47條規定，
    加重其刑。原審以被告丙○○上述犯行，事證明確，援引刑
    法第 28條、第321條第1項第4款及修正前刑法第47條之規定
    ，並審酌被告之素行，犯罪之動機、目的、手段，正值盛年
    ，不思正途營生，竟冀望不勞而獲竊取他人財物、參與犯罪
    程度、因而所竊得之利益，被害人所受之損害及犯罪後之態
    度等一切情狀，量處有期徒刑七月，復以同案被告許舜書所
    有供犯本件竊盜罪所用之湯匙 1支，因未扣案，且無法證明
    尚屬存在，亦非屬違禁物，為免將來執行之困難，併予判決
    理由敘明不予宣告沒收之理由，經核認事用法，並無不合，
    被告丙○○上訴意旨否認涉犯本件竊盜犯行，尚難認有理由
    ，應予駁回。
據上論斷，應依刑事訴訟法第368條，判決如主文。
本案經檢察官吳慧蘭到庭執行職務。
中    華    民    國    95    年    12    月    22    日
                  刑事第五庭    審判長法  官  吳  敦
                                      法  官  朱光仁
                                      法  官  張傳栗
以上正本證明與原本無異。
不得上訴。
                                      書記官  何子傑
中    華    民    國    95    年    12    月    25    日
附錄：本案論罪科刑法條全文
中華民國刑法第321條
犯竊盜罪而有左列情形之一者，處六月以上、五年以下有期徒刑
：
一  於夜間侵入住宅或有人居住之建築物、船艦或隱匿其內而犯
    之者。
二  毀越門扇、牆垣或其他安全設備而犯之者。
三  攜帶兇器而犯之者。
四  結夥三人以上而犯之者。
五  乘火災、水災或其他災害之際而犯之者。
六  在車站或埠頭而犯之者。
前項之未遂犯罰之。


司法院資訊處製作；財團法人民間司法改革基金會備份。
